【裁判字號】    99,消債更更,5
【裁判日期】    991021
【裁判案由】    更生
【裁判全文】
臺灣桃園地方法院民事裁定           99年度消債更更字第5號
聲  請  人
即  債務人  甲○○
代  理  人  乙○○
上列當事人因消費者債務清理事件聲請更生，本院裁定如下：
    主  文
債務人甲○○自中華民國九十九年十月二十五日十七時起開始更
生程序。命司法事務官進行本件更生程序。
    理  由
一、按法院開始更生程序之裁定，應載明其年、月、日、時，並
    即時發生效力。次按，法院裁定開始更生或清算程序後，得
    命司法事務官，進行更生或清算程序，必要時，得選任律師
    、會計師或其他適當之自然人或法人一人為監督人或管理人
    。消費者債務清理條例第45條第1 項、第16條第1 項分別定
    有明文。
二、本件聲請意旨略以：聲請人即債務人有不能清償債務情事，
    且無擔保或無優先權之債務總額未逾新台幣（下同）1,200
    萬元，復未經法院裁定開始清算程序或宣告破產，於本條例
    施行後，曾以書面向最大債權金融機構中國信託商業銀行股
    份有限公司（下稱中國信託銀行）請求共同協商債務清償方
    案而不成立。茲因聲請人除負擔個人生活開銷，尚須扶養父
    、母親，雖前與最大債權銀行中國信託銀行協商，經中國信
    託銀行提供72期、利率0%，每月繳付1 萬元，惟部分債權已
    遭債權銀行轉讓於資產管理公司，無法納入協商範圍，逾其
    清償能力，以致協商不成立，爰依法聲請更生等語。
三、經查：聲請人所主張之上開事實，業據其提出債權人清冊、
    財產及收入狀況說明書、前置協商催告函、全戶戶籍謄本、
    財團法人金融聯合徵信中心當事人綜合信用報告--債務清理
    條例前置協商專用債權人清冊、勞保資料、醫療收據、重大
    傷病卡、身分證、財政部臺灣省北區國稅局民國94、95、96
    年度綜合所得稅各類所得資料清單暨財產歸屬清單、薪資存
    摺、在職證明、前置協商不成立通知書、聲請人之父母財政
    部臺灣省北區國稅局97、98年度綜合所得稅各類所得資料清
    單暨財產歸屬清單等為證，核無不實。聲請人於99年9 月9
    日向最大債權金融機構中國信託銀行請求共同協商，經中國
    信託銀行提供72期、利率0%，每月給付1 萬元，聲請人陳稱
    現為人力派遣員工，每月薪資約為3 萬元，因負擔之父、母
    親扶養費，及母親龐大醫療費用，雖能負擔每月1 萬元之還
    款方案，惟尚有約200 萬元資產管理公司所受讓之債權，未
    能納入協商範圍，以致聲請人不能清償債務等語，亦有前述
    在職證明、協議書及重大傷病卡在卷足憑，可認係為真正，
    是聲請人核屬本條例第3 條所定不能清償或不能清償之虞者
    。又聲請人既已與其最大債權金融機構請求協商債務清理方
    案而未成立，已符本條例第151 條第1 項所要求之協商前置
    主義，此外，復查無聲請人有消費者債務清理條第6 條第3
    項、第8 條或第46條各款所定駁回更生聲請之事由存在，則
    聲請人聲請更生，洵屬有據，並依首揭規定命司法事務官進
    行本件更生程序。
四、爰裁定如主文。
中    華    民    國    99    年    10    月    21    日
                  民事第一庭    法  官  范明達
上列正本係照原本作成。
本件不得抗告。
本裁定已於99年10月25日下午5時公告。
中    華    民    國    99    年    10    月    21    日
                                書記官  李心怡

司法院資訊處製作；財團法人民間司法改革基金會備份。
